【裁判字號】    97,易,1972
【裁判日期】    980117
【裁判案由】    傷害等
【裁判全文】
臺灣臺南地方法院刑事判決              97年度易字第1972號
公  訴  人  臺灣臺南地方法院檢察署檢察官
被      告  庚○○
                      號
            辛○○
上列被告等因傷害等案件，經檢察官提起公訴（九十七年度營偵
字第一七一九號）暨同署移送併案審理（九十七年度偵字第一五
六七八號），本院判決如下：
    主  文
庚○○傷害人之身體，處拘役貳拾日，如易科罰金，以新臺幣壹
仟元折算壹日；又公然侮辱人，處拘役拾日，如易科罰金，以
新臺幣壹仟元折算壹日。應執行拘役肆拾日，如易科罰金，以新
臺幣壹仟元折算壹日。
辛○○公然侮辱人，處拘役拾日，如易科罰金，以新臺幣壹仟
元折算壹日。
    事  實
一、辛○○與庚○○係夫妻，與壬○○均係臺南縣新營市○○路
    一三八號七樓「新光人壽新營營業處」之同事，庚○○因不
    滿遭記過處分，而於九十七年六月二十五日晚上六、七時許
    ，在上址辦公室與營業處經理戊○○大聲理論，壬○○見狀
    因不滿庚○○對經理之說話態度惡劣，便出言指責庚○○，
    雙方因而發生口角，庚○○認壬○○偏袒經理戊○○，竟基
    於公然侮辱之犯意，在上開公共場所，以「你是處經理的走
    狗、打手」等言詞公然辱罵壬○○，足以貶損壬○○之人格
    及聲譽，隨後庚○○回到座位欲撥打電話報警時，壬○○上
    前將電話切斷不讓庚○○報警，雙方進而以手互推拉扯，庚○○另基於傷害之犯意，徒手抓壬○○右前臂，致壬○○受
    有右前臂抓傷三點三公分、寬零點一五公分及抓傷長五點二
    公分、寬零點一五公分之傷害，壬○○則在同事勸離下，前
    往就醫。
二、辛○○知悉庚○○與壬○○發生口角爭執肢體衝突後，心中
    忿忿不平，欲為庚○○出氣，遂於九十七年六月二十六日上
    午八時許，進入「新光人壽新營營業處」上班時，見壬○○
    坐於辦公室座位隨即前往理論，雙方一言不合，辛○○即基
    於公然侮辱之犯意，以「幹你娘老雞巴」等言詞辱罵壬○○
    ，足以貶損壬○○之人格及聲譽，經警據報到場始制止辛○○上開辱罵。
三、案經壬○○訴由臺南縣警察局新營分局報請臺灣臺南地方法
    院檢察署檢察官偵查起訴。
    理  由
甲、程序方面（證據能力）：
  一、按刑事訴訟法第一百五十九條之五明定：「被告以外之人
      於審判外之陳述，雖不符前四條之規定，而經當事人於審
      判程序同意作為證據，法院審酌該言詞陳述或書面陳述作
      成時之情況，認為適當者，亦得為證據。」、「當事人、
      代理人或辯護人於法院調查證據時，知有第一百五十九條
      第一項不得為證據之情形，而未於言詞辯論終結前聲明異
      議者，視為有前項之同意。」，其立法理由在於傳聞證據
      未經當事人之反對詰問予以核實，乃排斥其證據能力。惟
      當事人如放棄對原供述人之反對詰問權，於審判程序表示
      同意該等傳聞證據可作為證據，此時，法院除認該傳聞證
      據欠缺適當性外，自可承認其證據能力。又當事人、代理
      人或辯護人於調查證據時，知有刑事訴訟法第一百五十九
      條第一項不得為證據之情形，卻表示「對於證據調查無異
      議」、「沒有意見」等意思，而未於言詞辯論終結前聲明
      異議者，應視為已有將該等傳聞證據採為證據之同意（最
      高法院九十四年度台上字第二九七六號判決意旨參照）。
      查被告庚○○對於證人己○○於警詢之審判外陳述，在本
      院準備程序中，就該證據能力一節，表示「不爭執」之意
      思（見本院卷第十九頁），且未於言詞辯論終結前聲明異
      議，揆諸前揭說明，應視為被告庚○○已有將該等傳聞證
      據採為證據之同意，另本院審酌上開證人己○○於警詢中
      之陳述，係就被告庚○○涉犯傷害及公然侮辱犯行之事實
      所為之陳述，本院復查無違法或不實之處，是該等傳聞證
      據並無欠缺適當性之情形，自可承認其證據能力。
  二、次按九十二年修正公布之刑事訴訟法改採以當事人進行為
      主之訴訟制度，檢察官代表國家偵查犯罪、實施公訴，基
      於當事人一方原告之地位，就被告犯罪事實及訴訟條件與
      據以認定證據能力等訴訟程序上之事實，固應善盡舉證責
      任。然因檢察官訊問證人、鑑定人等被告以外之人時，均
      能遵守法律規定而不致違法取供，並令具結，可信性極高
      ，為兼顧理論與實務，乃於同法第一百五十九條之一明定
      檢察官於偵查程序取得被告以外之人所為陳述，除顯有不
      可信之情況者外，均有證據能力，得為證據。故被告等當
      事人、代理人、辯護人、輔佐人若主張其顯有不可信之情
      形者，本乎當事人主導證據調查原則，自應負舉證責任，
      否則，被告以外之人向檢察官所為之陳述，毋庸另為證明
      ，即得作為認定被告犯罪之證據。而所謂「顯有不可信」
      之情況，係指其不可信之情形，甚為顯著了然者，固非以
      絕對不須經過調查程序為條件，然須從卷證本身，綜合訊
      問時之外部情況，例如：是否踐行偵查中調查人證之法定
      程序，給予在場被告適當詰問證人之機會等情，為形式上
      之觀察或調查，即可發現，無待進一步為實質調查之情形
      而言。此與具有證據能力之供述證據，其實質之證明力如
      何，仍待法院綜合全辯論意旨及調查證據所得，依法認定
      者不同（最高法院九十六年度台上字第五六八四號裁判意
      旨參照）。查被告辛○○對於證人己○○、陳垣蓉、蔡瓊
      瑤、丙○○、黃英美於偵查中具結證述之審判外陳述，在
      本院準備程序中，就該證據能力一節，表示「否認該證據
      能力」之意思（見本院卷第十九頁），揆諸前揭說明，被
      告辛○○就上揭證人等於偵查中所為之證訴，有何顯有不
      可信之情形，應負舉證責任，然其至本院言詞辯論終結前
      ，均未提出任何相關證明，且本院從卷證本身，綜合訊問
      時之外部情況以查，檢察官於上開證人等之訊問過程，均
      已踐行調查人證之法定程序，並給予在場被告二人就上開
      證人等之證述表示意見之陳述機會（見偵查卷第十九至三
      三頁），是該等傳聞證據並無欠缺適當性之情形，自可承
      認其證據能力。
乙、實體方面：
  一、被告庚○○部分：
      訊據被告庚○○矢口否認有何公然侮辱及傷害犯行，辯稱
      ：伊跟戊○○在討論伊遭記過之事，一轉身告訴人壬○○
      先出手打伊右上肩，第二拳則打伊右邊脖子，經及時閃避
      ，伊很害怕就趕快跑到辦公桌準備打電話報警，告訴人就
      過來將電話按掉，伊一直抱著電話閃避，並未碰觸到告訴
      人身體，此期間伊受到驚嚇，不可能對告訴人辱罵或傷害
      之情事，況且，伊遭告訴人無故毆打，告訴人不僅於九十
      七年六月二十七日之公司早會時，當面向伊道歉，還在報
      紙上登道歉啟事，故本件係伊遭告訴人辱罵及傷害云云。
      經查：
  （一）被告庚○○之前揭公然侮辱及傷害犯行，業據證人即告
        訴人壬○○於本院審理時證稱：「九十七年六月二十五
        日下午快下班時，庚○○與戊○○為了一張要懲罰庚○○的公文，戊○○已經擬好稿，但是庚○○對內容有意
        見，所以就跟經理大小聲吵架。當時經理戊○○站在我
        座位前面，庚○○站在我們座位的旁邊，她對我們經理
        講話的時候，口氣很大聲、很不好，我就質問她「妳講
        話那麼大聲做什麼」，庚○○往電腦桌邊走邊罵我「走
        狗」、「打手」的時候，我就過去跟她理論，她說要報
        警，我認為其實沒有什麼事情，她為何去報警，我就用
        手要去按住她的電話，她就用她的手抓傷我的右手臂」
        等語綦詳（見本院卷第四六至五三頁）；此核與目擊證
        人己○○於警詢、偵查及本院審理中具結一致證稱：「
        壬○○與庚○○於九十七年六月二十五日十八時許，在
        公司內因為一些公事問題發生口角衝突，庚○○出言罵
        壬○○「走狗」及出手將壬○○抓傷」、「（問：九十
        七年六月二十五日晚上，庚○○與壬○○何事起爭執？
        ）庚○○跟我們公司主管戊○○爭吵，壬○○看不過去
        ，叫庚○○不要再罵，庚○○就說壬○○是戊○○的人
        ，壬○○有點不高興，走上前與庚○○理論，二個人講
        話就越來越大聲，庚○○要去打電話報警，壬○○上前
        阻止，庚○○不願意就用手擋住壬○○不讓他按掉電話
        ；（問：壬○○當時有無受傷？）我記得是手的前臂被
        抓傷；（問：是被誰抓傷？）被庚○○正面抓傷，因為
        他們當時二人是面對面。我擋在中間勸庚○○；（問：
        當時庚○○有無罵壬○○走狗？）她有說戊○○有請壬○○當戊○○的打手、走狗，當時是很大聲說；（問：
        壬○○有無出手打庚○○？）壬○○阻止庚○○打電話
        有身體上接觸，我沒看到壬○○有打庚○○」、「（問
        ：九十七年六月二十五日下午六點多快下班時，壬○○
        與庚○○二人發生何事，有無在場見聞？）我有看到；
        （問：壬○○何時過去與庚○○發生爭吵？）壬○○是
        聽不慣庚○○辱罵經理的方式，壬○○就過去公用電腦
        桌旁跟庚○○發生爭吵；（問：庚○○何時罵壬○○是
        「走狗」、「打手」？）壬○○跟庚○○發生口角爭執
        要往回走時，庚○○就邊走邊罵壬○○是林經理的走狗
        、打手；（問：庚○○跟壬○○有無在電腦桌附近發生
        拉扯，你過去擋在中間？）不是，我是在庚○○去打電
        話，而壬○○要去阻止她，兩人發生拉扯時，我才去擋
        在中間；（問：九十七年六月二十五日有無看到壬○○
        何處受傷？）我看到壬○○是右手臂被抓傷，我是左手
        臂被庚○○抓傷」等語（見警卷第十三頁；偵查卷第二
        十、二一頁；本院卷第五九至六三頁）；證人即目擊證
        人戊○○於本院審理中具結證稱：「（問：九十七年六
        月二十五日下午六點多快下班時，壬○○、庚○○之間
        發生何事？）他們發生口角，起因是因為在公事上我跟
        庚○○有爭執，我跟庚○○發生爭執位置就在公司的公
        用電腦桌旁邊，庚○○公事上被處分，她認為不合理要
        去陳述，我跟她說大家都是同事，儘量不要常常去爭執
        ，這就是起因；（問：妳跟庚○○討論公事，為何庚○○與壬○○會發生口角？）我跟庚○○的音量可能都比
        較大，後來我已經回到我的座位上，我就聽到庚○○跟
        壬○○二人在吵架；（問：妳聽到庚○○、壬○○二人
        講了什麼話？）我聽到庚○○說壬○○是我花錢請來的
        打手、走狗；（問：庚○○如此說後，壬○○有何反應
        ？）壬○○有罵不好聽的話，之後他們二人就發生拉扯
        ，期間己○○過去要將他們二人拉開，之後庚○○就跑
        去打電話，我就看到壬○○過去將庚○○的電話按掉（
        問：妳聽到庚○○罵謝永何時，地點在何處？）就在我
        的正前面，因為庚○○的辦公桌在我的正前方，庚○○
        是往電腦桌的途中邊走邊說」等語（見本院卷第五三至
        五五頁）；證人即目擊證人陳垣蓉於偵查中具結證稱：
        「（問：九十七年六月二十五日晚上，庚○○與壬○○
        何事起爭執？）爭執的過程大部份跟己○○所述相同，
        我有看到壬○○跟庚○○在拉扯，所以才叫己○○去勸
        架；（問：壬○○當時有無受傷？）事後把他們二人都
        拉開之後，壬○○手的前臂部份有受傷；（問：壬○○
        是被誰抓傷？）被庚○○抓傷，因為他們當時二人是面
        對面在拉扯；（問：當時庚○○有無罵壬○○走狗？）
        有，她說壬○○是經理戊○○貞請來的打手、走狗，當
        時是很大聲說」等語（見偵查卷第二二頁），均互核相
        符；又證人己○○、戊○○、陳垣蓉與告訴人及被告庚○○同為新光人壽新營營業處之同事，彼此間並無怨隙
        ，應無與告訴人勾串設詞構陷被告庚○○，甘冒偽證罪
        責之必要，且查無渠等證言有何不法之情事，則渠等與
        告訴人壬○○前揭互核一致之證述，應值採信，是被告
        庚○○所執之辯解，已難採信。
  （二）又被告庚○○於前揭時地，因不滿遭記過處分而與經理
        即證人戊○○理論之際，突遭告訴人出言指責其對證人
        戊○○之說話態度不佳，雙方因而爆發口角糾紛，並認
        告訴人袒護證人戊○○，則被告庚○○於心生不滿之情
        狀下，率爾出言侮辱告訴人，並無違一般經驗法則，此
        外，告訴人於前揭時、地遭被告庚○○抓傷後，隨即前
        往聖恩診所就醫，並經診治其受有右前臂抓傷三點三公
        分、寬零點一五公分及抓傷長五點二公分、寬零點一五
        公分等傷害一節，亦有聖恩診所九十七年六月二十五日
        診斷證明書一紙在卷可稽（見警卷第十八頁），而依該
        診斷證明書所載，告訴人所受之傷害不僅與告訴人及證
        人己○○、戊○○、陳垣蓉等人前揭所證雙方發生肢體
        衝突過程之肢體碰觸位置相當，且依告訴人受傷之部位
        及傷勢以查，乃係出於他方積極攻擊所致，應無疑義，
        苟如被告庚○○所辯伊並未碰觸到告訴人身體，斷不可
        能造成告訴人受有如上所載之抓傷傷害；再者，被告庚○○與告訴人間前已有口角爭執，而對告訴人心生不滿
        ，且告訴人欲報警之際，又遭告訴人出手按住電話阻止
        ，進而雙方互推拉扯，則被告庚○○處於憤怒情狀下，
        出手造成告訴人受有上開身體之傷害，並無違一般經驗
        法則，是被告庚○○否認犯行，並空言指摘證人己○○
        、戊○○、陳垣蓉之證言不實云云，尚無可採，故被告
        庚○○確於前揭時、地，為公然侮辱及傷害告訴人之犯
        行，堪可認定。
  （三）雖證人甲○○於本院審理時證稱：「九十七年六月二十
        五日沒有看到被告抓傷壬○○，也沒有看到被告罵壬○○，僅看到被告要打電話報警時，壬○○搶下被告電話
        」云云。惟查：證人甲○○於偵查中證稱：「（問：九
        十七年六月二十五日晚上，庚○○與壬○○何事起爭執
        ？）庚○○跟我們公司主管戊○○講話，壬○○從外面
        的門走過來，馬上就對庚○○罵幹你娘三字經，妳現在
        在跟誰說話，壬○○就走到庚○○的後面，大力往庚○○的脖子方向推，庚○○身體就去撞到電腦桌，當下庚○○就起身說要報警，走到她的辦公桌拿電話說要報警
        ，壬○○就跟上來搶庚○○的電話。壬○○在按掉庚○○的電話時有去撞擊到庚○○，當時我看到只有庚○○
        受傷，壬○○沒有看到他受傷；（問：當時庚○○有無
        罵壬○○走狗？）她有說戊○○請來的人打我，至於有
        無說打手或走狗我沒有聽清楚；（問：庚○○有無和壬○○拉扯？）沒有」云云（見偵查卷第二六頁），於本
        院審理時先證稱：「（問：案發當時，庚○○與戊○○
        大聲討論的過程，有無在場見聞？）有，當時我在我的
        辦公桌上，她們討論的位置就在我座位旁邊；（問：妳
        的座位離公用電腦桌多遠？）約二公尺；（問：有無看
        到壬○○過去與庚○○發生口角爭執？）沒有，是壬○○從門後直接走過來就往庚○○的背後推下去；（問：
        在公用電腦桌旁有無看到壬○○與庚○○發生爭執？）
        沒有；（問：有無看到壬○○與庚○○發生口角爭執？
        他們二人完全沒有互罵」云云（見本院卷第六五、六六
        頁），嗣後又稱：「（問：壬○○有無對庚○○罵粗話
        ？）有；（問：壬○○為何對庚○○罵粗話？）庚○○
        跟戊○○在講話，壬○○進來後就罵庚○○，還用手去
        推她的肩膀，庚○○沒有回話；（問：過程中有無看到
        壬○○跟庚○○為了打電話報警的事情，彼此發生拉扯
        ，有其他人去將他們隔離？）壬○○去搶庚○○電話，
        庚○○有跟壬○○互相搶電話，但是我沒有看到庚○○
        碰到壬○○的身體，我只看到壬○○去將電話拿走的動
        作；（問：己○○何時去將壬○○、庚○○隔開？）因
        為壬○○要去打庚○○，己○○在公用電腦桌前就有去
        拉一次，之後就是庚○○的位置上，因為庚○○要打電
        話報警，壬○○要搶電話，而且壬○○還打傷庚○○，
        己○○才過去把壬○○拉開」云云（見本院卷第六六、
        六七頁）。則互核證人甲○○前開先後所證內容，關於
        被告庚○○有無辱罵告訴人「打手、走狗」一事，其於
        偵查中證稱：「我沒有聽清楚」云云，後於本院審理時
        證稱：被告沒有罵告訴人云云，前後所述顯然不一，已
        有瑕疵可指；又被告庚○○與告訴人於公用電腦桌前發
        生口角爭執時，證人己○○並未前往排解而將二人方開
        一事，業據前揭證人己○○、戊○○、陳垣蓉等於本院
        審理時證述在卷，然證人甲○○卻證稱證人己○○在公
        用電腦桌前即有前往排解過一次云云；再者，被告庚○○返回座位欲報警之際遭告訴人按住電話阻止，雙方因
        而互推拉扯一事，亦據前揭證人己○○、戊○○、陳垣
        蓉證述明確，且證人甲○○自陳伊於事發當時，距離被
        告庚○○與告訴人發生爭執之地點，僅有二公尺，當可
        清楚查見其二人是否有發生爭執、拉扯，然其所為證詞
        竟與其他在場目擊證人己○○、戊○○、陳垣蓉所述不
        一致，可見證人甲○○之證詞顯係迴護被告庚○○而臨
        訟杜撰，自無可採。
  （四）另被告庚○○以告訴人曾於公司早會當面向伊道歉並登
        報道歉等情置辯。然此據證人己○○、陳垣蓉、蔡瓊瑤
        、丙○○、黃英美於偵查中一致證稱：「（問：為何壬○○要登這個廣告？）因為我們的上級主管蔡文相部長
        ，為了要平息同事間的紛爭，庚○○要求在早會向她道
        歉，壬○○也有在早會上道歉，蔡文相有跟庚○○討論
        過如果壬○○登報道歉就要了事，結果壬○○登報道歉
        」等語明確（見偵查卷第二一至二五頁），證人壬○○
        於本院審理時，亦證稱：「（問：在早會時向庚○○道
        歉，且九十七年七月四日也有在中國時報刊登對庚○○
        的道歉啟事，你稱是因為經理戊○○要求你息事寧人？
        ）是的；（問：在本件你既然是被害人，為何還同意道
        歉還刊登道歉啟事？）是我們經理戊○○拜託我這樣做
        ，為了要息事寧人，我也不想將事情鬧大，我本來也不
        想追究庚○○、辛○○的刑事責任，但因為庚○○、辛○○兩人先告我恐嚇、公然侮辱、妨害自由，所以我才
        提告」等語（見本院卷第五二頁），證人戊○○於本院
        審理時，亦證稱：「（問：妳是否認為壬○○是錯的，
        才要壬○○在早會向我道歉，並要壬○○在報紙刊登道
        歉啟事？）九十七年六月二十五日下午時臺南縣的部主
        管蔡文相就有下來，因為隔天早上庚○○又有報警，警
        察有到場，所以蔡文相也有下來，蔡文相有指摘我身為
        新營營業處的主管，竟然放任單位同仁發生這種事情，
        他要我自行處理，我就拜託壬○○為了單位的和諧，請
        他不要再計較，在早會時向庚○○道歉，開完早會之後
        ，庚○○來跟我講，她說她不接受早會的道歉，而且她
        要求不多，只要壬○○在報上刊登小小的道歉啟事就可
        以了，所以我就私自擬了一個道歉啟事，向蔡文相報備
        過後，我就去拜託壬○○，但是他不願意，因為他認為
        他沒有錯，後來其他同事看到我為了單位的和諧，所以
        幫我勸壬○○，壬○○才接受」等語（見本院卷第五七
        頁），可徵，告訴人雖於事發後有於公司早會當面向被
        告庚○○致歉並事後登報抱歉，然係基於公司內部和諧
        之所為，尚難遽以推認被告庚○○未為本案公然侮辱及
        傷害犯行甚明，是被告庚○○此部分所辯，自無可採。
  （五）至於被告庚○○聲請傳喚之證人丁○○於本院審理時證
        稱：「（問：九十七年六月二十五日妳在甲○○旁邊，
        有無看到庚○○抓傷或打傷壬○○？）當時我手機響，
        我到外面去接電話，所以搶電話拉扯的過程，我沒有看
        到；（問：當天妳有無聽到庚○○罵壬○○何話語？）
        當時我也是在外面接電話，所以我也沒有聽到妳有無罵
        壬○○」等語（見本院卷第六九頁），是以證人丁○○
        於案發當時並未在場，故其所為證詞，亦難採為被告庚○○有利之認定，併此敘明。
  二、被告辛○○部分：
      訊據被告辛○○亦矢口否認有公然侮辱犯行，辯稱：九十
      七年六月二十六日上午八時許，伊進入新光人壽新營營業
      處七樓辦公室見到告訴人，即通知被告庚○○說告訴人目
      前在場趕快報警，伊隨即將物品東西放在辦公室座位，欲
      前往八樓向主管蔡文相報告，途中經過告訴人座位，告訴
      人即起身作勢要歐打伊，並且辱罵「幹你娘老雞巴」，伊
      不予理會閃過告訴人就前往八樓向主管蔡文相報告，事後
      伊與主管蔡文相一同回到七樓時，已經有三個警察到場，
      伊從頭到尾都沒有辱罵告訴人云云。經查：
  （一）被告辛○○前揭公然侮辱犯行，業據證人即告訴人壬○○於本院審理時證稱：「（問：九十七年六月二十六日
        上午八時許，你與辛○○發生何事？）辛○○與庚○○
        是夫妻，他一進來就破口大罵「幹你娘老雞巴」，當時
        我在我的座位上，辛○○距離我的座位約三、四步，他
        衝過來要打我」等語綦詳（本院卷第四八頁）；此核與
        目擊證人己○○於警詢、偵查、本院審理中具結證稱：
        「（問：請說明當時情形？）九十七年六月二十六日上
        午八時許庚○○之丈夫辛○○，在新營市○○路一三八
        號七樓（新光人壽新營營業處）對壬○○大聲以一些不
        堪入耳言詞（幹你娘老雞巴）侮辱」、「（問：二十六
        日早上庚○○、壬○○、辛○○有無在公司起爭執？）
        一開始只有壬○○跟庚○○在場時是沒有事情，跟平常
        上班一樣，後來辛○○進來公司，就跟壬○○挑釁說打
        人喊救人，還要上前跟壬○○理論，因為當時有很多同
        事，我擋在中間阻止。後來辛○○就罵壬○○『幹你娘
        老雞巴』」、「（問：九十七年六月二十六日早上在辦
        公室有無聽到辛○○罵壬○○？）有；（問：有無聽到
        罵的內容？）有，辛○○罵『幹你娘老雞巴』；（問：
        九十七年六月二十六日辛○○在何時罵『幹你娘老雞巴
        』？）辛○○是先叫庚○○去報警，他將他的東西放在
        座位上，走回頭時，他就當著壬○○的面罵『幹你娘老
        雞巴』」等語（見警卷第十三頁、偵查卷第二一頁、本
        院卷第六十、六三頁）；目擊證人陳垣蓉、蔡瓊瑤、黃
        英美於偵查中具結證稱：「（問：二十六日早上庚○○
        、壬○○、辛○○有無在公司起爭執？）一開始只有壬○○跟庚○○在場時是沒有事情，跟平常上班一樣，後
        來辛○○進來公司，就跟壬○○挑釁說打人喊救人，還
        要上前跟壬○○理論，因為當時有很多同事，我擋在中
        間阻止。後來辛○○就罵壬○○『幹你娘老雞巴』」等
        語（見偵查卷第二三至二五頁）；證人乙○○於本院審
        理時證稱：「（九十七年六月二十六日早上八時許，有
        聽到辛○○進到辦公室對壬○○罵粗話，但是我已經忘
        記是否為這個話語，但是就是三字經之類的」等語（見
        本院卷第七二頁），均互核相符，又證人己○○、陳垣
        蓉、蔡瓊瑤、黃英美、乙○○與告訴人及被告辛○○同
        為新光人壽新營營業處之同事，彼此間並無怨隙，實無
        與告訴人勾串設詞構陷被告辛○○必要，則渠等與告訴
        人壬○○前揭互核一致之證述，應值採信。
  （二）又證人丙○○於本院審理時亦證稱：「九十七年六月二
        十六日早上八時許，當天我搭電梯上班看到警察，我就
        跟警察一起到辦公室，我聽到辛○○對壬○○罵『幹你
        娘老雞巴』」等語屬實（見本院卷第七十頁），則以證
        人丙○○係事後與警察一起到場時，仍聽到被告辛○○
        以『幹你娘老雞巴』之穢語辱罵告訴人，顯見被告辛○○與告訴人之前確有激烈爭執之情事甚明，益徵前揭證
        人所述被告辛○○確有辱罵告訴人之情應屬可採；參以
        被告辛○○得知其配偶即被告庚○○與告訴人於前一日
        （即九十七年六月二十五日）曾發生口角爭執及肢體衝
        突，心中自屬忿忿不平，因而於翌日於上班處所遇見告
        訴人，乃心生不滿而出言辱罵，亦無違背常情。是被告
        辛○○前揭所辯，顯與事實不符，無可採信。
  三、綜上所述，被告庚○○、辛○○上開所辯，均係事後卸責
      之詞，委無可採。本案事證明確，被告二人之犯行，均堪
      認定，自應依法論科。
  四、核被告庚○○所為，係犯刑法第三百零九條第一項之公然
      侮辱罪及同法第二百七十七條第一項之傷害罪；被告辛○○所為，則係犯同法第三百零九條第一項之公然侮辱罪。
      被告庚○○所犯上開二罪間，犯意各別，罪名不同，應分
      論併罰。另併案部分（即臺灣臺南地方法院檢察署九十七
      年度偵字第一五六七八號），與起訴書所載之犯罪事實，
      乃同一犯罪事實，具有實質上一罪關係，且經檢察官移送
      併案審理，依審判不可分原則，本院自得併予審究，附此
      敘明。爰審酌被告庚○○、辛○○與告訴人係同事關係，
      被告庚○○僅因細故，即對告訴人口出惡言相向，客觀上
      已達貶低告訴人之人格，並出手傷害告訴人，徒增暴戾之
      氣，及被告辛○○得知被告庚○○與告訴人發生衝突後，
      竟不查明真相，即率以低俗之穢語辱罵告訴人，暨渠等犯
      後均飾詞卸責，欠缺悔意，告訴人之傷勢尚屬輕微等一切
      情狀，分別量處如主文所示之刑，均諭知易科罰金之折算
      標準，及就被告庚○○之宣告刑部分，定其應執行刑，並
      諭知易科罰金之折算標準。
據上論斷，應依刑事訴訟法第二百九十九條第一項前段，刑法第
二百七十七條第一項、第三百零九條第一項、第四十一條第一項
前段、第五十一條第五款，刑法施行法第一條之一，判決如主文
。
本案經檢察官王誠到庭執行職務。
中    華    民    國    98    年    1     月    17    日
                  刑事第十三庭  法  官  張銘晃
以上正本證明與原本無異
如不服本判決應於送達後10日內向本院提出上訴狀
                                書記官  韓若玉
中    華    民    國    98    年    1     月    17    日
附錄本案論罪科刑法條全文：
刑法第277條
傷害人之身體或健康者，處3年以下有期徒刑、拘役或1千元以下
罰金。
犯前項之罪因而致人於死者，處無期徒刑或7年以上有期徒刑；
致重傷者，處3年以上10年以下有期徒刑。
刑法第309條
公然侮辱人者，處拘役或 3 百元以下罰金。
以強暴犯前項之罪者，處1年以下有期徒刑、拘役或5百元以下罰
金。


司法院資訊處製作；財團法人民間司法改革基金會備份。
